臺灣高等法院臺南分院刑事判決　　　　 96年度上易字第388號
上　訴　人　臺灣雲林地方法院檢察署檢察官
被　　　告　甲○○
　　　　　　　　　　　號
被　　　告　丙○○
　　　　　　　　　　（
上列上訴人因被告竊盜案件，不服臺灣雲林地方法院96年度易字
第63號中華民國96年5月9日第一審判決（起訴案號：臺灣雲林地
方法院檢察署96年度偵字第562號），提起上訴，本院判決如下
：
    主  文
原判決撤銷。
甲○○、丙○○共同攜帶兇器竊盜，甲○○處有期徒刑捌月，減
為有期徒刑肆月，如易科罰金，以新台幣壹仟元折算壹日，丙○
○處有期徒刑陸月，如易科罰金，以新台幣壹仟元折算壹日，減
為有期徒刑參月，如易科罰金，以新台幣壹仟元折算壹日。
扣案之鐵製老虎鉗貳支均沒收。
    事  實
一、甲○○曾因賭博案件，經法院判處有期徒刑6月，於民國88
    年10月16日易科罰金執行完畢。丙○○曾因違反毒品危害防
    制條例案件，經法院判處有期徒刑8月，現在執行中。
二、甲○○、丙○○共同意圖為自己不法之所有，於96年1月21
    日上午10時左右，由甲○○駕駛未懸掛車牌之車輛搭載丙○
    ○，並攜帶甲○○所有，長度分別為22公分及21公分，客觀
    上對人之生命、身體、安全構成威脅，而具有危險性之足以
    資為兇器用之鐵製虎頭鉗2把，在雲林縣台西鄉五港村五條
    港餐廳北側漁塭旁，由丙○○負責在旁把風，甲○○下手竊
    取乙○所有之1小捲長約26.4公尺之電纜線，得手後將之帶
    往雲林縣台西鄉泉州村高架橋下焚燒去除外皮時，為警查獲
    ，並自甲○○之車輛中扣得前揭甲○○所有供本件犯罪用之
    虎頭鉗2把。
三、案經雲林縣警察局台西分局報請台灣雲林地方法院檢察署檢
    察官偵查起訴。
    理  由
壹、程序方面：
一、按被告以外之人於審判外之言詞或書面陳述，除法律有規定
    者外，不得作為證據；又被告以外之人於審判外之陳述，雖
    不符前4條之規定，而經當事人於審判程序同意作為證據，
    法院審酌該言詞陳述或書面陳述作成時之情況，認為適當者
    ，亦得為證據，刑事訴訟法第159條第1項、同法第159條之5
    第1項分別定有明文。
二、本案被害人乙○之警詢筆錄，對於被告2人而言，以及丙○
    ○之警詢筆錄、檢察官筆錄對於被告甲○○而言，與甲○○
    的警察筆錄、檢察官筆錄對於被告丙○○而言，均屬被告以
    外之人於審判外之言詞或書面陳述，原則上不得作為證據，
    惟被告2人及檢察官於本院審判程序中，均已表示同意作為
    證據，本院審酌各該言詞及書面陳述作成時之情況，認為適
    當，依上開規定，均得作為證據。
貳、實體方面：
一、訊據被告均矢口否認有何加重竊盜犯行，被告甲○○辯稱伊
    並未使用老虎鉗剪斷乙○漁塭的電纜線而竊取，實際上該
    26.4公尺電纜線是1整捲放在漁塭旁，伊拿了就走云云；另
    被告丙○○則辯稱伊只是在車上，不知道甲○○下去偷東西
    云云。
二、經查，證人即被害人乙○所有置於雲林縣台西鄉五港村五條
    港餐廳北側漁塭之長約26.4公尺電纜線確於96年1月21日上
    午失竊等情，業據證人乙○於警詢及原審中證述屬實（警卷
    第5頁，原審卷第66至68頁），此外並有贓物認領保管單、
    及失竊現場乙○的漁塭照片等在卷，及老虎鉗2支扣案可佐
    ，足證被害人乙○確有失竊電纜線之事實，應堪認定。
三、次查，被告丙○○於警詢時業已供述「是甲○○下手竊取，
    我只負責把風。」（警卷第3-4頁）等情，另被告甲○○於
    警詢亦供稱：「（你前往該漁塭竊取電纜線是何人提議？如
    何行竊？有無共犯？請詳述。）當時我們四處逛，逛到該處
    漁塭，發現四處無人，我提議下車竊取該電纜線，我與丙○
    ○一起前往，丙○○則負責看守有無人過來。」（警卷第
    1-2頁）等語，足見被告2人就被告丙○○擔任把風情節所為
    之供述均相符合，參以被告丙○○既然是在同車上，從而為
    甲○○擔任把風之行為亦與常情無違，從而被告丙○○所辯
    顯係卸責飾詞，不足採信。
四、綜上所述，本案事證明確，被告2人之竊盜犯行，堪予認定
    。
參、論罪科刑：
一、按刑法第321條第1項第3款之攜帶兇器竊盜罪及同法第330條
    之攜帶兇器加重強盜罪係以行為人攜帶兇器竊盜或強盜為其
    加重條件，只要於竊盜或強盜時攜帶兇器，即構成加重竊盜
    或強盜罪名，因立法所規範者為攜帶兇器竊盜或強盜即屬於
    加重條件，而不以取出兇器犯之為必要，亦不以攜帶之初有
    持以行兇之意圖為限（最高法院94年度台上字第3149號判決
    意旨參照）。查被告甲○○所有扣案之鐵製老虎鉗2把均為
    鐵製品、長度分別為22公分及21公分一節，業據本院審理時
    勘驗明確，有勘驗筆錄可參，足見扣案之老虎鉗質地堅硬，
    復可供人單手緊握持以對外攻擊，如用以施暴、脅迫、抵抗
    ，依一般社會觀念，已足使人之生命、身體、安全受有危害
    ，自堪認為兇器。本件被告甲○○於本院審理時業已供述扣
    案的2支老虎鉗，於行竊當時，係放置於車上等語明確，是
    被告2人於行竊之時雖未取出系爭老虎鉗，惟其等既將上開
    老虎鉗置於車上，並將之攜帶前往竊盜現場，揆諸前開說明
    自應論以攜帶凶器竊盜，是核被告2人所為，均係犯刑法第
    321條第1項第3款之攜帶兇器竊盜罪。被告2人有犯意聯絡及
    行為分擔，均應條論以共同正犯。
肆、撤銷改判之理由
一、原審以被告2人罪証已明確，因予論罪科刑，固非無見。但
    查：(1)如前述，被告竊盜之際尚攜有凶器老虎鉗2把，核其2
    人所為應係犯刑法第321條第1項第3款之加重竊盜罪，原審
    論以普通竊盜罪，尚有未合；(2)被告所犯之刑法第321條第1
    項第3款之攜帶兇器竊盜未遂罪，犯罪時間在96年4月24日以
    前，依96年7月16日施行之中華民國九十六年罪犯減刑條例
    第2條第1項第3款之規定合於減刑條件，原審未及適用，容
    有未洽。
二、檢察官上訴意旨認被告係犯刑法第321條第1項第3款加重竊
    盜犯行，為有理由，且原判決復有前開可議之處，自應由本
    院將原判決撤銷改判。爰審酌被告2人有上述犯罪前科，此
    有被告前案紀錄表2件可證，素行不良，均值壯年，肢體健
    全，不思勞動獲取報酬，及其竊盜之犯罪手段，所竊得之財
    物價值，犯罪後未賠償被害人，又被告甲○○犯後於法院審
    理時，已坦承部分犯行等一切情狀，量處被告甲○○有期徒
    刑8月，丙○○有期徒刑6月。又被告2人犯罪之時間在96 年
    4月24日之前，爰依中華民國九十六年罪犯減刑條例第2條第
    1項第3款之規定，各減其刑期2分之1，並均諭知易科罰金之
    折算標準。
三、扣案之老虎鉗2把，係供被告2人犯竊盜罪所用之物，且為被
    告甲○○所有，應依刑法第38條第1項第款予以沒收。
伍、適用的法律：
一、刑事訴訟法第369條第1項前段、第364條、第299條第1項前
    段。
二、刑法第321條第1項第3款、第28條、第38條第1項第2款、第
    41 條第1項前段。
三、中華民國九十六年罪犯減刑條例第2條第1項第3款、第7條、
    第9條。
本案經檢察官謝錫和到庭執行職務。
中　　華　　民　　國　　96　　年　　8 　　月　　7 　　日
                  刑事第四庭    審判長法　官 吳志誠
                                      法　官 陳珍如
                                      法　官 羅心芳
以上正本證明與原本無異。
不得上訴。
　　　　　　　　　　　　　　　　　　　書記官 蔡振豐
中　　華　　民　　國　　96　　年　　8 　　月　　7 　　日
附錄本案論罪科刑法條：
刑法第321條第1項：
犯竊盜罪而有左列情形之一者，處六月以上、五年以下有期徒刑
：
一、於夜間侵入住宅或有人居住之建築物、船艦或隱匿其內而犯
    之者。
二、毀越門扇、牆垣或其他安全設備而犯之者。
三、攜帶兇器而犯之者。
四、結夥三人以上而犯之者。
五、乘火災、水災或其他災害之際而犯之者。
六、在車站或埠頭而犯之者。
前項之未遂犯罰之。
